# 非全资子公司注销合并报表处理问题请教

提问人：helenpqh 时间：2022-11-24 15:28:27
以前有帖子问过非全资子公司注销合并报表处理，具体如下：
帖子帖子 链 接如下接如下：：https://bbs.esnai.com/forum.php?
mod=viewthread&tid=5408234&highlight=%C7%F3%D6%FAchenyiwei%C0%CF%CA%A6%A3%AC%2B%B9%D8%D3%DA%D7%D3%B9%AB%CB%BE%D7%A2%CF%FA%BA%F3%C7%B7%C4%B8%B9%AB%CB%BE%CD%F9%C0%B4%BF%EE%B5%C4%B4%A6%C0%ED帖子具体内容如下：求助chenyiwei老师， 关于子公司注销后欠母公司往来款的处理

提问人：qiupuzhen 时间：2020-02-27 08:05:18
陈老师， 您好
假设A是母公司，B是其控股60%的子公司，B在注销前尚欠A往来款 10 万元，B在当年实现的净利润 20 万元
1 、B注销时， 10 万元做营业外收入，母公司做信用减值损失吗？ 如果B做营业外收入， B的净利润将变成 30 万元。
2 、A编合并报表时，将营业外收入与信用减值损失抵消？ 少数股东损益要调整吗？
3 、假设A只有B一个子公司，那么合并报表的少数股东损益是多少？ 20 _0.4=8_ 万元？ _30_ 0.4=12万元？
谢谢陈老师@chenyiwei

回答人：chenyiwei
1 、 B计入清算损益（正常情况下应计入资本公积）； 母公司计入的科目取决于该笔欠款是否事实上属于对该子公司的长期权益投入。 如果是则计入投资收益， 如果不是则计入信用减值损失。
2 、合并报表层面不确认少数股东损益影响， 但体现为母公司股东对少数股东的利益让渡，就所豁免的子公司债务的 40 ％减少资本公积， 转入少数股东权益，[url=]最终少数股东权益为零。
[/url]
3 、该债务豁免事项在母公司合并报表层面不产生少数股东损益影响。
请问陈版，关于上述回答中的第 2 点（黄色背景）“”合并报表层面不确认少数股东损益影响， 但体现为母公司股东对少数股东的利益让渡， 就所豁免的子公司债务的 40 ％减少资本公积， 转入少数股东权益，[url=] 最终少数股东权益为零。”中的“[/url]转入少数股东权益，[size=13.3333px][url=]最终少数股东权益为零[/url][size=13.3333px][url=]”应该如何理解？没有将债务豁免金额的40%（10*0.4=4万）转入少数股东权益之前，少数股东权益是如何计算的？（按照字面理解，没有转入之前的少数股东权益应该是-4万？）[/url]

回答人：chenyiwei
在母公司的合并报表中，原先这是一笔被抵销的内部往来，并未体现在合并报表中，因此母公司对子公司的债务豁免，合并报表层面是不能确认损益的。
但鉴于是非全资子公司，母公司单方面豁免其债务后，子公司增加的权益有部分（40%）可由少数股东享有，并影响少数股东在清算时可分得的净资产，故在合并报表层面应将该项债务豁免金额中归属于少数股东享有的部分增加少数股东权益，同时减少合并报表层面的资本公积，这是标准的权益性交易的处理模式。后续，子公司清算完毕时，少数股东权益予以相应转销处理，与分配给少数股东的剩余净资产之间的差额调整合并报表中的资本公积。